臺灣高雄地方法院刑事判決　　　　　　　　　　　　九十二年度訴字第二五九九號
　　公　訴　人　臺灣高雄地方法院檢察署檢察官
　　被　　　告　戊○○
　　指定辯護人　本院公訴辯護人　丙○○
　　被　　　告　丁○○
右列被告因違反毒品危害防制條例案件，經檢察官提起公訴（九十二年度偵字第一○
五九四號、第一三七四四號），本院判決如左：
    主  文
戊○○連續販賣第二級毒品，處有期徒刑五年；又轉讓第一級毒品，處有期徒刑壹年
壹月；又連續轉讓第二級毒品，處有期徒刑捌月，應執行有期徒刑陸年陸月。扣案之
第二級毒品安非他命參包（驗後毛重壹公克）、含有第二級毒品安非他命殘渣之吸食
器（小燈泡）壹只、吸管參支、及含有第一級毒品海洛因殘渣之電子秤壹個，均沒收
並銷燬之；又扣案之夾鏈袋貳佰捌拾伍個及帳冊貳張均沒收；另犯罪所得新台幣壹仟
伍佰元（未扣案）沒收，如全部或一部不能沒收時，以其財產抵償之。
丁○○轉讓第二級毒品，累犯，處有期徒刑柒月。
    事  實
一、戊○○意圖營利並基於概括犯意，自九十二年四月十五日起至同年五月十五日（
    起訴書誤載為五月十六日）止，在高雄市○○區○○街二十五號住處，以每包新
    臺幣（下同）五百元之價格，連續三次販賣第二級毒品安非他命予鐘志明施用；
    另於九十二年五月十六日，又基於轉讓第一級毒品海洛因及第二級毒品安非他命
    之犯意，在上開住處分別轉讓海洛因及安非他命各一次予鐘志明施用；復承上開
    轉讓第二級毒品安非他命之概括犯意，於九十一年年底某日起至九十二年五月間
    某日止，在上開住處，連續二次轉讓第二級毒品安非他命供乙○○施用。
二、丁○○曾於八十八年間，因搶奪案件，經本院判處有期徒刑一年六月確定，自八
    十八年九月二十七日入監執行，甫於八十九年十一月十六日執行完畢，仍不知警
    惕。竟基於轉讓第二級毒品安非他命之犯意，於九十一年五月間某日（起訴書誤
    載為九十一年五月初），在上開住處將第二級毒品安非他命無償轉讓予乙○○施
    用一次。
三、嗣於九十二年五月十六日下午四時二十分許，在高雄市○○區○○街二五號為警
    查獲，並扣得第二級毒品安非他命三小包（合計驗後毛重一公克）、含有第二級
    毒品安非他命殘渣之吸食器（小燈泡）一只、吸管三支、及含有第一級毒品海洛
    因殘渣之電子秤一個，以及空夾鏈袋二百八十五個、帳冊二張等物。
四、案經高雄市政府警察局楠梓分局報告台灣高雄地方法院檢察署檢察官偵查起訴。
    理  由
壹、被告戊○○販賣第二級毒品予己○○部分：
  一、訊據被告戊○○矢口否認有何販賣第二級毒品安非他命予己○○之事實，辯稱
      ：伊與己○○是一起出資購買安非他命回來施用，每次向己○○收取五百元，
      因己○○跟「藥頭」不熟，才由他出面購買云云。經查：右揭犯罪事實業據證
      人己○○於偵訊時證述：我是從四月十五日到五月十五日吸食安非他命這期間
      向他（指被告戊○○）買三次安非他命，每次五百元，錢交給戊○○等語甚詳
      （見九十二年八月十四偵訊筆錄）。嗣於本院審理中復證稱：毒品的來源是戊○○，是用錢向他拿，只有拿安非他命，我把錢給他，安非他命馬上給我，每
      次拿五百元；日期大概是九十二年四、五月間等語（見本院九十三年五月二十
      六日第４、５、７頁筆錄）。被告固執前揭情詞辯解，惟查：
      (一)被告戊○○自承與證人己○○為朋友關係（見本院九十三年五月二十一日第
        ２頁筆錄），衡情，己○○自無故意誣陷被告之虞。況證人前後兩次供述之
        情節大致相符，所為證述自可採憑。
      (二)另被告於本院九十三年五月二十一日訊問時固辯稱：是他們（指證人己○○
        ）打電話給我，約在我家，我問他們要買多少，向他們收錢，由我出去買回
        來（見當日第２頁筆錄）云云。惟證人己○○卻證稱：我是打電話給他（指
        被告），說要向他拿安非他命，我拿錢給他，他就拿安非他命給我等語（見
        本院九十三年五月二十六日第９頁筆錄）。足證，被告並非向己○○等收取
        現金之後才外出購買安非他命，而是己○○前往被告之住處交付金錢時，被
        告隨即交付安非他命予己○○。顯與被告供述係一起出資購買安非他命之情
        節有異。
      (三)又本件經警查獲時，尚扣得一號空夾鏈十八個，二號空夾鏈袋二百六十七。
        被告雖辯稱，該空夾鏈袋並非伊所有，惟查：上開空夾鏈袋係自被告前開住
        處搜索查扣，有搜索扣押筆錄及扣案物品目錄表各一份在卷可稽。且共同被
        告丁○○於本院九十三年四月十六日訊問時亦供稱：空夾鏈是在我弟弟戊○○房間找到的，應該是我弟弟戊○○的等語（見當日第３頁筆錄），從而，
        扣案之空夾鏈袋確係被告戊○○所有一情，已堪認定。倘被告確係與己○○
        一起出資購買安非他回來施用，衡情，販賣者必已提供夾鏈袋並包裝妥當後
        由被告攜回，被告何需自備空夾鏈袋。再則，被告供述與己○○一起購買毒
        品施用之情節係購回毒品後，當場在其住處與己○○一起施食，既然如此，
        亦無需準備大量之分裝夾鏈袋供分配予證人攜回之理。從而，被告準備大量
        之空夾鏈袋，顯係供販賣安非他命分裝之用甚明。
      (四)末查，本件警方於搜索被告上開住處時，尚扣得被告戊○○所有之帳冊二紙
        ，上面分別有人別及金額之記載。被告固辯稱係與帳冊上所記載之人賭博財
        物之賭債紀錄，惟查：上開帳中有出現外號為「小豬」、「泰Ｙ」、「竹Ｙ
        」、「義Ｙ」等人，而其金額欄卻是空白者。倘是賭債，應係賭博財物互有
        欠債時才記錄，何須事先列出姓名，而將金額欄空出，被告之辯解顯與常情
        有違。又該帳冊倘係被告向其等收取金錢一起出資購買毒品施用之紀錄，惟
        被告既供稱均事先向證人等收取金錢才外出購買，則證人等自無積欠購毒資
        金之虞，何須另立帳冊。足以證明，被告備置帳冊之目的，應係作為販賣安
        非他命記帳之用。要證其確有販賣毒品之行為。
      (五)至於上開帳冊所記載之人，除證人己○○已到庭證述確實向被告購買安非他
        命外，其餘之人並未於偵訊或本院審理中到庭指證被告販毒之行為。依「罪
        疑惟輕」，「如有疑問應從被告有利認定」之原則，自難認被告有販賣安非
        他命予己○○以外之人，附此敘明。
      (六)綜上所述，被告戊○○辯稱係與己○○一起購買毒品施用一情，實不足採信
        ，此外，復有安非他命三小包等扣案可資佐證，本件事證明確，被告販賣第
        二級毒品安非他命予己○○之犯行，洵堪認定。
  二、至於被告販賣安非他命予己○○之次數，時間及地點，固因被告否認犯行而難
      以查證。惟證人己○○於九十二年五月十七日偵訊、九十二年八月十四偵訊及
      本院九十三年五月二十六日審理時均證稱於九十二年四、五月間，在被告之住
處向其購買安非他命三次，其此部分之供述自可採憑。另證人雖於九十二年五
      月十七日警訊時證稱向被告購買四次，惟其於當日移送檢察官偵訊時已改稱僅
      有三次，第四次（即九十二年五月十六日為警查獲當天）是被告無償提供施用
      等語，且自始之後之偵訊及本院審訊亦為相同之證述，經比較先後供述與其他
      事證相互結合運用之可信情況擔保程度，應認證人己○○於警訊所供被告販賣
      安非他命超過三次之部分，尚乏更為可信之旁證以供審認。依前開說明，確可
      認定己○○至少曾向被告購買三次安非他命，每次金額為五百元，則被告歷次
      販賣毒品所得財物總額為新台幣（下同）一千五百元。另證人己○○既證稱：
      九十二年五月十六日，被告係無償轉讓安非他命供其施用（詳見後述），則被
      告販賣安非他命予己○○之時間，當以證人己○○於九十二年八月十四偵訊時
      所證稱係九十二年四月十五日至同年五月十五日為可採。此部分起訴書誤載為
      九十二年四月十五日至同年五月十六日，自應予以更正，附此敘明。
貳、被告戊○○轉讓第一級毒品予己○○及轉讓第二級毒品予己○○、乙○○部分：
  一、訊據被告戊○○對於轉讓第一級毒品海洛因及第二級毒品安非他命予己○○施
      用之犯罪事實，業據被告於本院九十三年五月二十一日訊問時供稱：「給過己○○安非他命、海洛因，在我家，給過一、二次；安非他命、海洛因各給過一
      、二次，時間大概是九十二年二、三月到同年五月十六日等語（見當日第４頁
      筆錄）」。核與證人己○○於本院九十三年五月二十六日審理時證述：「（向
      戊○○拿海洛因及安非他命）各一次，應該是最後拿的那一次沒有拿錢，是九
      十二年五月十六日被警察查獲那天」（見當日第７頁筆錄）之情節大致相符。
      參以證人己○○於九十二年五月十七日及同年八月十四日偵訊時，分別證述曾
      向被告戊○○各要過一次安非他命及海洛因，足見被告此部分之自白確與事實
      相符。
  二、另被告對於轉讓第二級毒品安非他命予乙○○之事實，於本院九十三年五月二
      十一日訊問時已供稱：「（給乙○○）是安非他命」「在我家，給過二、三次
      ，時間大概是九十二年農曆過完年到同年五月七日」等語（見當日第３、４頁
      筆錄）。核與證人乙○○於九十二年八月十四日偵訊時證稱：「向戊○○要過
      二次（安非他命），第一次是九十一年年底在他家；第二次是九十二年五月間
      被查獲當天，都是在他家」，及九十三年五月二十六日於本院審理時證述：「
      被告戊○○曾免費提供安非他命給我試吃」之情節大致相符（見當日第頁筆
      錄）。足見被告自白轉讓第二級毒品安非他命予乙○○，亦與事實相符。
  三、況扣案之電子秤、吸食器（小燈泡）及吸管，經檢驗結果，分別含有海洛因及
      安非他命之殘渣反應，此有高雄醫學大學附設中和紀念醫院編號9211─145 號
      、9211─149號檢驗報告各一紙在卷可參。顯係被告戊○○供作分裝轉讓毒品
      海洛因及提供安非他命供試吃吸食之用，益證被告戊○○確有轉讓第一級毒品
      海洛因及第二級毒品安非他命之犯行。
  四、另被告與證人陳述讓毒品之時間、次數等細節雖有些微差距，然其情節則大致
      相符，經比較先後供述與其他事證相互結合運用之可信情況擔保程度，應認被
      告供稱轉讓海洛因及安非他命予己○○超過一次之部分，及轉讓安非他命予乙○○超過二次之部分，尚乏更為可信之旁證以供審認，是關於被告先後轉讓毒
      品予己○○及乙○○之次數，自應如前開事實欄所載。
  五、至起訴書固認被告戊○○於九十二年四月二十二日曾轉讓毒品予己○○，惟此
      部分之犯罪事實，業據檢察官於本院九十三年五月二十六日審理時將犯罪事實
      予以減縮（見當日第頁筆錄），附此敘明。另關於被告戊○○轉讓安非他命
      予乙○○之時間，起訴書固僅記載為九十二年五月七日，且僅有轉讓一次，惟
      被告戊○○及證人乙○○均稱轉讓之次數至少二次，是被告此部分轉讓毒品之
      時間，自應以證人乙○○於偵訊中所證稱自九十一年年底至九十二年五月間為
      可採。其中九十二年五月間以外之轉讓毒品之行為，與起訴之犯罪事實，時間
      緊接，手法相同，觸犯構成要件相同之罪名，顯係基於概括犯意為之，為連續
      犯，自為起訴效力所及，本院當併予裁判，亦併此敘明。
參、被告丁○○轉讓第二級毒品予乙○○部分：
  一、訊據被告丁○○矢口否認有何轉讓第二級毒品安非他命予乙○○施用之事實，
      辯稱：是證人乙○○亂講的，伊僅是和戊○○、己○○、劉穎義等人一起購買
      毒品吸食而已。經查：被告丁○○轉讓安非他命予乙○○之事實，業據證人乙○○於檢察官偵訊時證述：有向丁○○拿過（安非他命），是一年前向他拿的
      等語（見九十二年五月十七日偵訊筆錄）。嗣於本院審理中，證人乙○○仍堅
      稱：偵查中所為證述實在（見本院九十三年五月二十六日第頁筆錄）；丁○○確實提供安非他命給我試吃一、二次等語（見同日第頁筆錄）甚詳。被告
      固執前揭情詞辯解，惟查：
      (一)被告丁○○自承與證人乙○○為乾兄妹關係，認識已經五、六年了（見本院
        九十三年四月十六日筆錄），顯見其二人交情匪淺，衡情，證人乙○○自無
        故意誣陷被告丁○○之理。
      (二)又證人己○○曾於偵查中證稱：我是向戊○○買安非他命，但東西應該是哥
        哥丁○○的（九十二年五月十七日偵訊筆錄）；我拿錢向戊○○買，但安非
        他命是丁○○的（九十二年八月十四日偵訊筆錄）。再參照證人乙○○所證
        述：我吸食的毒品是戊○○和他哥哥丁○○的（九十二年五月十七日偵訊筆
        錄）；拿毒品就找他們二兄弟，找不到這個，就找另一個（見九十二年八月
        十四日偵訊筆錄）等語。由此可知，被告丁○○亦是證人乙○○安非他命供
        應來源之一。更何況，共同被告戊○○於偵訊中亦不諱言：毒品是我哥哥丁○○的等語（見九十二年五月十七日偵訊筆錄）。益證被告丁○○確實是供
        應安非他命之來源之一。
      (三)另證人之陳述有部分前後不符，或相互間有所歧異時，究竟何者為可採，法
        院仍得本其自由心證予以斟酌，非謂一有不符或矛盾，即應認其全部均為不
        可採信；尤其關於犯人之特徵、犯罪之手段及結果，時間等之細節方面，難
        免因時間與記憶等因素，或筆錄記載錯誤而略有出入或故予誇大渲染；然其
        對基本事實之陳述，若果與真實性無礙時，則仍非不得採信。本件證人乙○○證述被告丁○○免費提供安非他命供其施用之次數，或稱一次（九十二年
        五月十七偵訊）、或稱不清楚（九十二年八月十四日偵訊），或稱一、二次
        （本院九十三年五月二十六日第頁筆錄)，惟證人自始既均證述被告丁○○曾無償提供安非他命供其施用，而時間均係在九十一五年月間，地點則均
        在被告丁○○上開住處，依上開所述，證人乙○○對於描述犯罪事實之細節
        上之差異，實不足以影響本院對於被告犯罪真實性之認定。對於其證稱被告
        轉讓安非他命超過一次之部分，因尚乏更為可信之旁證以供審認，是關於被
        告轉讓安非他命予乙○○之次數，雖因被告否認犯行而難於查考，但依前開
        說明，確可認定被告至少曾轉讓安非他命一次予乙○○，併此說明。
  二、綜上所述，被告丁○○辯稱未無償轉讓安非他命予乙○○，與事實不符，不足
      採信，其轉讓第二級毒品安非他命予乙○○之犯行已堪認定。
肆、被告二人之行為應分別論罪如下：
  一、核被告戊○○所為係違反毒品危害防制條例第四條第二項之販賣第二級毒品罪
      、同條例第八條第一項之轉讓第一級毒品罪及同條例第八條第二項之轉讓第二
      級毒品罪。被告戊○○先後三次販賣安非他命予己○○及先後三次轉讓安非他
      命予己○○及乙○○，均時間緊接，手法相同，均觸犯構成要件相同之罪名，
      顯均係基於概括犯意為之，均為連續犯，均應依刑法第五十六條之規定論以一
      罪，並均依法加重其刑。又所犯連續販賣第二級毒品、連續轉讓第二級毒品及
      轉讓第一級毒品三罪間，罪名不同，行為互殊，應分論併罰之。又被告所犯本
      件販賣第二級毒品之罪，其最輕法定本刑雖為七年以上有期徒刑之罪，惟考量
      被告販賣毒品之次數僅有三次，每次交易金額僅五百元，均非大盤或中盤所可
      比擬，應屬販賣毒品之下游業者，情輕法重，被告之行為不無可堪憫恕之處，
      本院認如處以最輕之七年有期徒刑，仍嫌過重，爰依刑法第五十九條之規定，
      酌予減輕其刑。爰審酌被告非法販賣安非他命予他人，並無償提供海洛因及安
      非他命供人施用，危害他人身心健康甚鉅，且犯罪後僅坦承部分犯行，及其販
      賣、轉讓毒品之次數、數量等一切情狀，分別量處如主文所示之刑，並定應執
      行之刑。扣案疑似安非他命之白色晶體，確係第二級毒品安非他命，有高雄醫
      學大學附設中和紀念醫院編號9211─150號檢驗報告一紙在卷可憑，應依毒品
      危害防制條例第十八條第一項之規定，沒收並銷燬之。另扣案之吸食器（小燈
      泡）一只、吸管三支、電子秤一個，經檢驗結果亦分別含有安非他命及海洛因
      之殘渣，亦有高雄醫學大學附設中和紀念醫院編號9211─148、9211─149及
      9211 ─145號檢驗報告三紙存卷可參，且係被告所有供轉讓安非他命（提供試
      吃吸食）及海洛因之用，其於客觀上無法與殘留之安非他命及海洛因殘渣剝離
      ，應視同毒品危害防制條例第十八條第一項之毒品，併予宣告沒收並銷燬之。
      又扣案之夾鏈袋及帳冊係被告戊○○所有供販賣安非他命所用之物，已如前述
      ，及販賣安非他命所得之財物一千五百元（計算式：500X3=1500），應依同條
      例第十九條第一項之規定沒收之；所得財物一千五百元部分，如一部不能沒收
      時，因係現款，故應以其財產抵償之。至於扣案之白粉三包、剪刀一支、鼻罩
      一個（經檢驗結果，並非毒品，亦無任何毒品殘留，亦有法務部調查局編號
      000000000號鑑定通知書、高雄醫學大學附設中和紀念醫院編號9211─144、
      9211─146號檢驗報告三紙在卷可按），均與本件被告販賣及轉讓毒品之行為
      無關；至於扣案之現金六萬五千元，為被告母親所有一節，，已據被告戊○○
      供承在卷，復與被告丁○○供述一致，爰均不另為沒收之諭知，併此敘明。
  二、核被告丁○○所為係違反毒品危害防制條例第八條第二項之轉讓第二級毒品罪
      。被告丁○○曾於八十八年間，因搶奪案件，經本院判處有期徒刑一年六月確
      定，自八十八年九月二十七日入監執行，甫於八十九年十一月十六日執行完畢
      ，此有台灣高等法院被告全國前案紀錄表及台灣高雄地方法院檢察署刑案資料
      查註紀錄表各一份在卷可佐，其前受有期徒刑之執行完畢後，五年內再犯本件
      有期徒刑以上之罪，為累犯，應依刑法第四十七條之規定，加重其刑。爰審酌
      被告提供安非他命供人施用，危害他人健康，且犯罪後否認犯行，態度非佳，
      及其轉讓之次數僅有一次，且係提供他人試吃，數量非大等一切情狀，量處如
      主文所示之刑，以資儆懲。
據上論斷，應依刑事訴訴法第二百九十九條第一項前段，毒品危害防制條例第四條第
二項、第八條第一項、第八條第二項、第十八條第一項、第十九條第一項，刑法第十
一條前段、第五十六條、第五十一條第五款、第四十七條，判決如主文。
本案經檢察官甲○○到庭執行職務。
中      華      民      國      九十三      年    六    月      九      日
                                  臺灣高雄地方法院刑事第六庭
                                      審判長法  官  陳志銘
                                            法  官  柯盛益
                                            法  官  高英賓
右正本證明與原本無異。
如不服本判決，應於判決送達後十日內，向本院提出上訴狀。
                                            書記官  林雯琪
中      華      民      國      九十三      年    六    月      十      日
毒品危害防制條例第四條
製造、運輸、販賣第一級毒品者，處死刑或無期徒刑；處無期徒刑者，得
併科新臺幣一千萬元以下罰金。
製造、運輸、販賣第二級毒品者，處無期徒刑或七年以上有期徒刑，得併
科新臺幣七百萬元以下罰金。
製造、運輸、販賣第三級毒品者，處五年以上有期徒刑，得併科新臺幣五
百萬元以下罰金。
製造、運輸、販賣第四級毒品者，處三年以上十年以下有期徒刑，得併科
新臺幣三百萬元以下罰金。
製造、運輸、販賣專供製造或施用毒品之器具者，處一年以上七年以下有
期徒刑，得併科新臺幣一百萬元以下罰金。
前五項之未遂犯罰之。
毒品危害防制條例第八條
轉讓第一級毒品者，處一年以上七年以下有期徒刑，得併科新臺幣一百萬元以下罰金
。
轉讓第二級毒品者，處六月以上五年以下有期徒刑，得併科新臺幣七十萬元以下罰金
。
